臺灣臺中地方法院臺中簡易庭民事判決
111年度中簡字第942號
原      告  吳翠賢  
            吳翠琦  
共      同
訴訟代理人  胡昇寶律師
被      告  汪張松蘭

輔  佐  人  廖詹雪霞
上列當事人間請求遷讓房屋事件，本院於民國111年6月6日言詞
辯論終結，判決如下：
    主    文
被告應將門牌號碼臺中市○區○○○街○號六樓之三號房屋騰空遷讓
返還原告。
訴訟費用由被告負擔。
本判決得假執行。
    事實及理由
一、原告主張：臺中市○區○○○街0號6樓之3房屋（下稱系爭房屋
    ）為原告所有，兩造間就系爭房屋並無使用借貸關係存在，
    且原告亦不同意被告繼續使用系爭房屋，然被告現仍繼續占
    有使用系爭房屋，顯屬無權占有。爰依民法第767條提起本
    件訴訟，並聲明：如主文第一項所示。
二、被告則以：系爭房屋為原告之祖父所有，被告為原告祖父之
    同居人，原告祖父前已同意被告得居住使用系爭房屋，原告
    請求要屬無據，且應給付被告搬遷費等語。並聲明：原告之
    訴駁回。
三、得心證之理由
　㈠原告主張系爭房屋為原告所有之情，業據原告提出土地及建
    物所有權狀、登記謄本為證，且為被告所不爭執，堪信原告
    所陳上情為真正，本院即採為判決之基礎。
　㈡按所有人對於無權占有或侵奪其所有物者，得請求返還之。
    對於妨害其所有權者，得請求除去之，民法第767條第1項定
    有明文。次按以無權占有為原因，請求返還土地者，占有人
    對土地所有權存在之事實無爭執，而僅以非無權占有為抗辯
    者，土地所有權人對其土地被無權占有之事實無舉證責任，
    占有人自應就其取得占有係有正當權源之事實證明之（最高
    法院99年度台上字第1169號、90年度台上字第211號、85年
    度台上字第1120號判決意旨參照）。查被告現仍居住在系爭
    房屋內而有占用系爭房屋之事實，業如前述，則依上開說明
    ，應由被告就其取得占有係有正當權源之事實負舉證之責。
    被告雖抗辯其與取得原告祖父同意，得以無償使用借貸之關
    係繼續居住使用系爭房屋等語；然依被告抗辯內容，與被告
    就系爭房屋成立無償使用借貸關係之人為原告祖父，並非原
    告，況原告業已取得系爭房屋所有權，亦未同意被告繼續占
    有使用系爭房屋，則被告自無繼續居住使用系爭房屋之理，
    既被告仍繼續居住系爭房屋，堪認被告應係以自己之意思而
    為占用，此外，被告未能再舉證證明其另與原告達成無償使
    用借貸之協議，原告主張被告無權占有系爭房屋，即屬可採
    。準此，原告依民法第767條第1項之規定，訴請被告遷讓返
    還系爭房屋，應屬可取。
四、綜上所述，被告迄未舉證證明其占有系爭房屋有何法律上之
    正當權源，其占用系爭房屋即屬無權占有。從而，原告依民
    法第767條第1項之規定，請求被告將系爭房屋騰空遷讓返還
    原告為有理由，應予准許。
五、本判決原告勝訴部分係就民事訴訟法第427條第1項訴訟適用
      簡易程序所為被告敗訴之判決，爰依職權宣告假執行。
六、本件事證已臻明確，兩造其餘攻擊防禦方法及舉證，核於判
      決結果不生影響，爰不一一論斷，附此敘明。
七、訴訟費用負擔之依據：民事訴訟法第78條。　　
中　　華　　民　　國　　111 　年　　6 　　月　　21　　日
                  臺灣臺中地方法院臺中簡易庭
                                  法　官　陳航代
以上為正本係照原本作成。
如不服本判決，應於送達後20日內，向本院提出上訴狀並表明上
訴理由，如於本判決宣示後送達前提起上訴者，應於判決送達後
20日內補提上訴理由書（須附繕本）。如委任律師提起上訴者，
應一併繳納上訴審裁判費。 
中　　華　　民　　國　　111 　年　　6 　　月　　21　　日
                                  書記官　楊思賢